臺灣桃園地方法院刑事判決　　　　　　　　　　　　　九十三年度重訴字第三九號
　　公　訴　人　臺灣桃園地方法院檢察署檢察官
　　被　　　告　丙○○　男　二.
　　選任辯護人　盧國勳律師
右列被告因毒品危害防制條例案件，經檢察官提起公訴（九十二年度偵字第一一九０
一號），本院判決如左：
    主  文
丙○○共同連續運輸第一級毒品，處無期徒刑，褫奪公權終身。扣案之第一級毒品海
洛因貳包（合計淨重陸佰拾玖點柒參公克，包裝重拾肆點柒玖公克，純度百分之柒拾
肆，純質淨重肆佰伍拾捌點陸公克）、第一級毒品海洛因貳包（合計淨重伍佰玖拾陸
點零肆公克，包裝重拾肆點拾貳公克，純度百分之柒拾肆，純質淨重肆佰肆拾壹點零
柒公克）、第一級毒品海洛因貳包（合計淨重玖佰貳拾貳點玖柒公克，包裝重貳拾柒
點零柒公克，純度百分之柒拾肆，純質淨重陸佰捌拾參公克），均沒收銷燬之；扣案
之皮鞋壹雙、休閒鞋貳雙及裝置上開海洛因之包裝紙陸個，均沒收之；未扣案之運輸
毒品所得新臺幣拾萬元沒收，如全部或一部不能沒收時，以其財產抵償之。
    事  實
一、丙○○明知海洛因業經政府公告列為毒品危害防制條例第二條第二項第一款所規
    定之第一級毒品，不得非法運輸，亦屬懲治走私條例所規定未經許可不得私運進
    口之管制物品，竟甘受不詳姓名、年籍綽號「阿國」之成年男子利用，充當俗稱
    「交通」之運毒角色，共同基於運輸第一級毒品海洛因之概括犯意聯絡，約定由
    丙○○自泰國夾藏攜帶海洛因入境我國。丙○○遂於民國（下同）九十二年五月
    二十九日，與有運輸毒品犯意聯絡之乙○○共同搭乘ＢＲ–○六七號班機前往泰
    國曼谷，旋換搭其國內班機前往清邁，並前往該國北方邊境旅遊，其間丙○○提
    供其所有、供作運毒用之鞋子一雙，鞋底挖洞夾藏海洛因二百多公克，由乙○○
    換穿於腳。嗣於同年六月二日由乙○○穿上上開夾藏海洛因之鞋子，與丙○○自
    泰國曼谷搭乘ＢＲ–○六八號班機返台，入境桃園中正國際機場，而將管制進品
    之第一級毒品海洛因運輸入境。事成之後，「阿國」並依約給付丙○○與乙○○
    各十萬元，丙○○乃於同年月九日將該款項存入所有中華郵政股份有限公司００
    四八九七–六號帳戶中。丙○○承前同一概括犯意，與甲○○、乙○○、丁○○
    （該三人已經台灣高等法院以九十三年度上訴字第二二號判決確定），共同基於
    運輸第一級毒品海洛因之犯意聯絡，約定由丙○○提供其等旅行、住宿費用前往
    泰國，再自泰國夾藏攜帶海洛因入境我國，事成之後，丙○○給付各人十萬元為
    報酬。丙○○、甲○○及乙○○一行人，於九十二年七月六日，由丙○○、甲○○為一批，丁○○、乙○○為另一批，分別搭機前往泰國曼谷，旋換搭其國內班
    機前往清邁，翌日再轉車前往該國北方邊界大城清萊，一路旅遊，至年同月九日
    上午，在清萊之某旅館內，丙○○提供其所有、供作運毒用之一雙皮鞋，鞋底挖
    洞夾藏海洛因二包（合計淨重五九六點０四公克，包裝重一四點一二公克，純度
    百分之七四，純質淨重四四一點０七公克），由乙○○換穿於腳；並要求甲○○
    、丁○○將丙○○所有而於台灣出國前，往中正機場途中，提供該二人所換穿之
    休閒鞋（亦均於鞋底挖洞）各一雙取出，由丙○○在甲○○所穿之休閒鞋底夾藏
    海洛因二包（合計淨重六一九點七三公克，包裝重一四點七九公克，純度百分之
    七四，純質淨重四五八點六公克）；在丁○○所穿之休閒鞋底夾藏海洛因二包（
    合計淨重九二二點九七公克，包裝重二七點０七公克，純度百分之七四，純質淨
    重六八三公克）。再返回清邁、曼谷，白天鞋子各穿在腳上，晚上則集中交由丙○○保管，嗣於同年月十一日上午，丙○○一人先行返國，其餘三人則於十二日
    下午五時五十分許，分別穿上上開夾藏海洛因之鞋子，相偕自泰國曼谷搭乘中華
    航空ＣＩ–六九六號班機返台，於同日晚間十一時零五分許，入境桃園中正國際
    機場，而將管制進口之第一級毒品海洛因運輸入境。旋於同日晚間十一時三十五
    分許，為內政部警政署航空警察局員警察覺形跡可疑，會同財政部台北關稅局人
    員在該機場第一航廈入境海關室當場查獲，扣得其三人所穿之鞋子及其內夾藏之
    海洛因暨丙○○所有、供裝置毒品之包裝袋六個。
    理  由
一、訊之被告丙○○對於九十二年五月二十九日，與證人乙○○共同搭乘長榮航空Ｂ
    Ｒ–○六八號班機前往泰國曼谷、清邁旅遊，嗣於同年六月二日再與證人乙○○
    自泰國曼谷搭乘長榮航空ＢＲ–○六七號班機返回台灣之事實，固所是認，惟矢
    口否認有與證人乙○○共同運輸海洛因之犯行。辯稱：伊僅是單純與證人乙○○
    到泰國旅遊，並無參與運輸毒品之犯行云云。經查：
  (一)證人乙○○對於如何受被告丙○○利用，由被告提供費用出國，並九十二年五月
    二十九日，與被告共同搭乘ＢＲ–○六七號班機前往泰國曼谷，旋換搭其國內班
    機前往清邁，翌日前往該國北方邊境旅遊，其間被告並提供其所有、供作運毒用
    之鞋子一雙，鞋底挖洞夾藏海洛因二百多公克，由證人乙○○換穿於腳，嗣於同
    年六月二日由證人乙○○穿上上開夾藏海洛因之鞋子，與被告自泰國曼谷搭乘Ｂ
    Ｒ–○六八號班機返台，入境桃園中正國際機場，而將海洛因運輸入境等情，迭
    於偵審中陳述明確（見偵查卷第三十一頁附九十二年七月十三日偵訊筆錄、第三
    十七頁附九十二年七月十三日偵訊筆錄、第九十八頁之九十三年七月十三日訊問
    筆錄、第一一八頁之九十二年七月二十九日訊問筆錄、第一三九頁之九十二年九
    月九日訊問筆錄、第二二二頁之九十二年十月三十一日訊問筆錄），核與卷附證
    人乙○○與被告丙○○之入出境記錄查詢結果所示，其二人確於九十二年五月二
    十九日出境，而於同年六月二日入境之事實相符（見偵查卷第六十九、二○○頁
    ）。而證人乙○○更於本院審理時明白指述：九十二年五月二十九日這次到泰國
    是被告叫伊一起去的，並說返回台灣時要幫被告帶毒品，事成之後會給伊十萬元
    作為代價，同年六月二日入境台灣時是將毒品放在鞋子底下帶回的等語（見本院
    卷九十三年八月三十日審判筆錄），亦與前揭偵查中之陳述大致相同，足認證人
    乙○○上開陳述應屬實在。再觀察證人乙○○第一次陳述上開運輸毒品之犯行，
    係於九十二年七月十三日凌晨一時三十分許，在航空警察局製作筆錄時所為之陳
    述，距離其因攜帶海洛因入境而遭查獲之同年月十二日十一時三十五分許，相差
    僅有二個小時，衡情，在遭警查獲時思考如何避重就輕乃為一般人之常態反應，
    而對於未揭露之犯罪事實，更惟恐他人知悉，然而證人乙○○於甫遭查獲之際，
    即就偵緝公務員所不知，且不利於已之九十二年五月二十九日之另次運輸毒品犯
    行，自行陳述，且其後於偵審中就此部分之犯罪，均為相一致之陳述，是證人乙○○之上開指述具有相當可信性。反觀被告對於為何與證人乙○○於九十二年五
    月二十九日共同至泰國旅遊？僅辯稱：原先是乙○○與另一名女性託伊辦理去泰
    國旅遊的事宜，在伊辦理
    起去泰國玩云云（見偵查卷第二○三頁之九十二年十月二十二日訊問筆錄），然
    而被告既為承辦旅遊事項之業者，客戶在預定旅遊行程後因事不克前往，其損失
    自然由該客戶負擔，與被告有何關係？然而被告竟因客戶中途之不克前往就由其
    填補而與證人乙○○共同到泰國旅遊，其辯解顯與常情不合，不能採信。
  (二)再證人乙○○攜帶海洛因入境成功後，被告即要求證人乙○○坐車至台中，並至
    台中市北屯區「愛麗絲飯店」住宿，隔日中午綽號「阿國」之人先到該飯店與證
    人乙○○講話，「阿國」離開後，即由被告拿十萬元現金給證人乙○○，並取走
    上開夾藏海洛因之鞋子等情，業據證人乙○○於偵審中陳述明確（見偵查卷第三
    十一頁附九十二年七月十三日偵訊筆錄、第三十七頁附九十二年七月十三日偵訊
    筆錄、第九十八頁之九十三年七月十三日訊問筆錄、第二二二頁之九十二年十月
    三十一日訊問筆錄；本院九十三年八月三十日審判筆錄）。而被告於偵查中亦坦
    承：伊所有００四八九七–六號郵局帳戶於九十二年六月九日進帳一筆十萬元，
    係「阿國」託乙○○在「愛麗絲飯店」交給伊的，當時該「阿國」正在飯店樓下
    等，準備載走乙○○等語（見偵查卷第三五八頁之九十三年五月二十八日訊問筆
    錄），並有卷附被告所有００四八九七–六號郵局帳戶交易明細表顯示，確於九
    十二年六月九日存入一筆十萬元之款項（見偵查卷第三○六頁）。即核對上開證
    人乙○○及被告之陳述，雖然就十萬元酬金係由何人交付之陳述，或有出入，但
    是可以認定者，係本案確有綽號「阿國」之人存在，且證人乙○○及被告返台後
    ，在台中「愛麗絲飯店」內均有向「阿國」收受十萬元酬金，而「阿國」在交付
    酬金後即將上開夾藏海洛因之鞋子一雙取走等事實。是從被告供承回台後有向「
    阿國」收取十萬元等情觀之，足認被告辯稱係單純與證人乙○○至泰國旅遊云云
    ，應屬虛偽，益證乙○○前開與被告共同至泰國運輸海洛因入境之陳述為真實。
    至於被告於審理中另辯稱，上開十萬元是伊和伊太太存的，偵查中說是「阿國」
    提供，是怕被檢察官聲請羈押才隨便說的云云，惟被告關於上開十萬元來源之供
    述，先於偵查中供稱是向「阿國」借七十萬元買車剩下十萬元存入的，其後於審
    理中改稱該七十萬元的陳述是沒有的事，該十萬元是伊和伊太太存的等語，然而
    審核被告上開前後不一之陳述，於偵審中均無法提出任何證據證明之，反而被告
    就該十萬元係「阿國」在愛麗絲飯店內交付之供述，竟與證人乙○○在偵查中陳
    述事成後如何取得十萬元酬金之情節，大致相符，是就被告與證人乙○○彼此間
    之陳述，相互核對，認為被告於偵查中供稱該十萬元係「阿國」所交付的等語，
    應屬實在。至被告所辯當日偵查庭庭訊時，係因檢察官說要收押，害怕才供述的
    云云，然自偵查卷附之前開九十三年五月二十八日偵查筆錄觀之（偵查卷第三五
    七頁），被告於當日庭訊時，其選任之辯護人盧國勳律師均全程在場，有報到單
    及是日訊問筆錄一份可參，認為被告自由陳述之意志已足以確保，而被告雖於當
    日最初庭訊否認該十萬元之入帳是「阿國」所付運輸毒品之酬勞，辯稱係借款云
    云，於檢察官庭諭欲對之聲請羈押後始改稱該十萬元係「阿國」託乙○○所轉交
    而來，「阿國」就在飯店樓下等，「阿國」是來載乙○○的等語，而自筆錄前後
    文對照觀之，檢察官當庭對之諭知逮捕，聲請羈押，為正常之訴訟程序，不認為
    被告之陳述因之而有違背其自由陳述之情形存在，且被告係在檢察官表示要聲請
    羈押後，才改承稱部分犯行，而檢察官仍然依法處理，再參酌被告選任之辯護人
    已全程在場，被告辯稱伊是怕被聲請羈押才隨便供稱該十萬元是「阿國」交付的
    云云，應屬事後卸責之詞，不足採信。
  (三)綜上所述，被告既與證人乙○○共同至泰國運輸海洛因入境，事成之後，又自「
    阿國」人處收受十萬元之酬勞，並將該十萬元存入被告所有之郵局帳戶內，事證
    明確，被告此部分運輸海洛因之犯行，已經可以認定，應依法論罪科刑。
二、訊之被告對於九十二年七月六日，由被告與證人甲○○為一批，證人丁○○、乙○○為另一批，分別搭機前往泰國曼谷，旋換搭其國內班機前往清邁，翌日再轉
    車前往該國北方邊界大城清萊，一路旅遊，嗣於同月十一日上午，被告一人先行
    返國，其餘三人則於十二日下午五時五十分許，相偕自泰國曼谷搭乘中華航空Ｃ
    Ｉ–六九六號班機返台，於同日晚間十一時五分許，入境桃園中正國際機場等事
    實，固所是認，惟矢口否認有何與證人甲○○、乙○○、丁○○共同自泰國運輸
    海洛因入境之犯行，辯稱：伊僅是單純帶團旅遊，並無共同參與運毒之犯行，至
    於伊會在七月十一日自行回國，係因證人乙○○要求伊共同運毒，伊怕受牽累就
    獨自先行返台云云。惟查：
  (一)證人甲○○、乙○○、丁○○對於其三人如何受被告所利用，由被告提供費用出
    國，並於前往中正機場途中，預備涼鞋供證人甲○○、丁○○換穿，四人分二批
    搭飛機前往泰國曼谷後，旋轉機往清邁，翌日又換車去泰國北方邊境大城清萊，
    於清萊第二天早上，被告另提供一隻皮鞋供證人乙○○換穿，這時證人甲○○、
    乙○○、丁○○對於其等所穿鞋子即有異樣感覺，心裏有數應該是毒品，嗣再返
    回清邁、曼谷，白天鞋子穿在腳上，晚上則集中交由被告保管，而被告則於七月
    十一日先行返台，證人甲○○、乙○○、丁○○則各穿夾藏有毒品海洛因之鞋子
    一起搭機回台，經警查獲攜帶海洛因入境等情，業據證人甲○○、乙○○、丁○○於偵審中陳述明確（偵查卷第十三、二十四、三十六頁附九十二年七月十三日
    偵訊筆錄，第九十、九十四、九十七頁之九十二年七月十三日訊問筆錄，第一一
    八頁之九十二年七月二十九日訊問筆錄，第一三七頁之九十二年九月九日訊問筆
    錄，第一九六頁之九十二年十月十四日訊問筆錄，第一八六頁之九十二年十月六
    日訊問筆錄；台灣高等法院九十三年上訴字第二二號案件第六十五頁之九十三年
    四月二日準備程序筆錄）。其中由被告負責訂購機票一節，已據證人即旅行社人
    員林育慧證述明確（見偵查卷第二二○頁之九十二年十月三十一日訊問筆錄），
    並有訂票紀錄一份附卷可徵（偵查卷第六十三至六十五頁），其等出入國境之情
    ，則有旅客出入境紀錄（偵查卷第六十六至七十頁）、入出境查詢資料（偵查卷
    第一九九、二○○頁）、
    遭查獲毒品一事，並有查獲現場照片十八張（偵查卷第五十二至六十頁）、海關
    搜索扣押筆錄（偵查卷第四十七至四十九頁）在卷可憑。此外，並有扣案之上開
    由證人甲○○、乙○○、丁○○所穿供運輸海洛因之休閒鞋及皮鞋共三雙，及夾
    藏在內之第一級毒品海洛因共六包可資佐證。足認證人甲○○、乙○○、丁○○
    上開所述，應屬實在而堪採信。
  (二)又扣案證人甲○○、乙○○、丁○○所穿休閒鞋及皮鞋內所各夾藏之疑似第一級
    毒品海洛因白色粉末各二包，分別經送請法務部調查局鑑定結果認為：送驗白粉
    二包均含第一級毒品海洛因成分，合計淨重六百十九點七三公克，包裝重十四點
    七九公克，純度百分之七十四，純質淨重四百五十八點六公克；送驗白粉二包均
    含第一級毒品海洛因成分，合計淨重五百九十六點零四公克，包裝重十四點十二
    公克，純度百分之七十四，純質淨重四百四十一點零七公克；送驗白粉二包均含
    第一級毒品海洛因成分，合計淨重九百二十二點九七公克，包裝重二十七點零七
    公克，純度百分之七十四，純質淨重六百八十三公克等語，有該局調科壹字第０
    八０００六六九一號、調科壹字第０八０００六六九二號及調科壹字第第000
    000000號鑑定通知書影本三紙在卷可憑（見偵查卷第二○七、二○八、二
    ○九頁）。堪認證人甲○○、乙○○、丁○○三人所運輸者，確均係第一級毒品
    海洛因無誤。
  (三)雖然被告於審理中另辯稱，本件係以自由行之方式帶證人甲○○、乙○○、丁○○到泰國旅遊，並沒有要求該三人為被告攜帶海洛因入境，且旅遊團費每人一萬
    六千五百元，加上其他費用，該三人共五萬五千五百元，是證人乙○○於六月二
    十日，在台中市○○路○段九七號與惠中路交岔路口的肯德基交給被告的，被告
    收到上開費用後即存入台中西屯郵局，即證人三人所述出國費用是由被告所支出
    ，是與事實不符云云。然而證人甲○○、乙○○、丁○○對於渠等前往泰國之旅
    、住宿費用均由被告所支付，並於運送物品完成後將各獲得十萬元酬勞乙節，已
    據該三人於偵審中陳述甚明，且有被告負擔一切費用之郵局存款單（偵查卷第一
    七一頁）、易遊網傳真刷卡單（偵查卷第一八九頁）、信用卡資料（偵查卷第一
    九○、一九一頁）在卷可參，上開證人之陳述應屬實在。且證人乙○○於偵查中
    亦否認有於九十二年六月二十日，在台中市○○路○段九七號與惠中路交岔路口
    的肯德基，交付五萬五千元的費用給被告之情事（見偵查卷第二九四頁反面之九
    十二年十二月十九日訊問筆錄），而被告提出之五萬五千元存款單（見偵查卷第
    一七一頁），亦僅能證明有存入五萬五千元之情事存在，至於該筆款項之來源為
    何？無從推斷，即被告上開辯稱證人乙○○有交給旅遊費用五萬五千元云云，尚
    無證據足以證明之。
  (四)雖然被告指稱，證人甲○○、乙○○、丁○○於警偵訊時，就其三人是否認識？
    如何至中正機場？在泰國如何消費及運毒過程之情節有前後陳述不一之情形，而
    認該三人之證述不足採信云云。惟經核對證人甲○○、乙○○、丁○○於警訊及
    偵審中歷次之陳述，關於由被告提供費用出國、於前往機場途中提供涼鞋、四人
    分二批前往泰國、於泰國清邁及清萊之過程、證人三人對於被告所提供鞋子感覺
    有異樣及被告先行一天回國等重要情節，相互勾稽，並無何矛盾之處，且其等陳
    述均係本於真意而為，亦經檢察官偵訊及歷次法院審理時，為其等自承在卷。雖
    然證人三人就細節部分，或有參差不一之情形，然於出境、夾藏毒品及攜帶毒品
    入境等犯罪基本事實，則並無何瑕疵矛盾可言。再證人丁○○與被告具有軍中同
    袍身分關係，證人乙○○與被告則屬國中同學，證人甲○○則係證人丁○○之朋
    友，其等並無夙怨，已經證人三人陳述明確（見偵查卷第二十六、三十一、九十
    六頁），亦無誣陷被告之動機存在。且按陳述證據前後雖稍有差異或矛盾，法院
    非不可本於經驗法則，審酌其他情形，作合理之比較，定其取捨；又陳述證據之
    一部，認為真實者，予以採取，亦非法所不許。是上開證人甲○○、乙○○、丁○○之陳述證據前後縱有差異，本院依憑其前後之陳述，審酌其他證據，本於經
    驗法則與論理法則，認證人三人上開所述關於運輸毒品之情節為真實。
  (五)綜上所述，可認被告確與證人甲○○、乙○○、丁○○謀議本件犯罪，並共同搭
    機前往泰國，由被告準備海洛因及夾藏毒品之鞋子予證人三人，證人三人並分擔
    夾藏海洛因入境來台，足證被告與證人甲○○、乙○○、丁○○具有犯意聯絡及
    行為分擔，是被告上開所辯，均屬事後推卸之詞，不能採信。從而，本件事證已
    明，被告此部分之運輸毒品犯行已經可以認定，應依法論罪科刑。
三、按被告犯罪後，毒品危害防制條例業於九十二年七月九日修正公布，並於九十三
    年一月九日起施行，有關運輸第一級毒品部分（即同法第四條第一項）之處罰規
    定新舊法均相同，並無利或不利可言，不生比較新舊法之問題，逕依裁判時之法
    律處罰。按海洛因係毒品危害防制條例第二條第二項第一款規定之第一級毒品，
    且係行政院依懲治走私條例第二條第四項公告之「管制物品及其數額」甲項第四
    款所列之管制進出口物品。核被告所為，係犯毒品危害防制條例第四條第一項之
    運輸第一級毒品罪及懲治走私條例第二條第一項之私運管制物品進口罪。被告持
    有第一級毒品海洛因之低度行為，為運輸之高度行為所吸收，不另論罪。被告與
    證人乙○○就九十二年六月二日運輸海洛因犯行，被告與證人甲○○、乙○○、
    丁○○就九十二年七月十二日運輸海洛因犯行，皆具有犯意聯絡及行為分擔，均
    為共同正犯。被告先後二次運輸海洛因犯行，時間相近，方法相同，觸犯構成要
    件相同之罪，顯係基於概括犯意為之，為連續犯，應依刑法第五十六條之規定，
    以一罪論，惟因所犯係本刑死刑、無期徒刑之罪，依法不得加重。又被告以一行
    為同時觸犯前開二罪名，為想像競合犯，依刑法第五十條之規定，應從一重之運
    輸第一級毒品罪處斷。爰審酌被告正值青壯之年，為圖不法利益，竟鋌而走險將
    嚴重危害國人身心健康之第一級毒品海洛因運輸來台，無視政府反毒決心，所運
    輸之第一級毒品，數量非少，情節非輕，又於犯後猶飾詞狡辯，無悔過之意等一
    切情狀，量處如主文所示之刑，並依法宣告褫奪公權終身。
四、又扣案之上開第一級毒品海洛因二包（合計淨重六百十九點七三公克，包裝重十
    四點七九公克，純度百分之七十四，純質淨重四百五十八點六公克）；含第一級
    毒品海洛因二包（合計淨重五百九十六點零四公克，包裝重十四點十二公克，純
    度百分之七十四，純質淨重四百四十一點零七公克）；第一級毒品海洛因二包（
    合計淨重九百二十二點九七公克，包裝重二十七點零七公克，純度百分之七十四
    ，純質淨重六百八十三公克），確係均第一級毒品海洛因無誤，有前開鑑定通知
    書影本三紙在卷可參，均應依毒品危害防制條例第十八條第一項前段規定，併予
    宣告沒收銷燬。再扣案之皮鞋一雙、休閒鞋二雙及裝置該海洛因之包裝袋六個，
    均係被告所有供犯本件犯罪所用之物，未扣案運輸毒品所得十萬元，為被告因運
    輸毒品所得之財物，均應依毒品危害防制條例十九條第一項規定併予宣告沒收，
    其中未扣案之運輸毒品所得十萬元，如全部或一部不能沒收時，以其財產抵償之
    。
據上論斷，應依刑事訴訟法第二百九十九條第一項前段，毒品危害防制條例第四條第
一項、第十八條第一項前段、第十九條第一項，懲治走私條例第二條第一項、第十一
條，刑法第十一條、第二十八條、第五十六條、第五十五條、第三十七條第一項，判
決如主文。
本案經檢察官陳志全到庭執行職務。
中        華        民        國    九十三    年    十一   月    三十   日
                                    臺灣桃園地方法院刑事第七庭
                                        審判長法  官    孫 惠 琳
                                              法  官    林 惠 霞
                                              法  官    劉 為 丕
右正本證明與原本無異。
如不服本判決，應於判決送達後十日內向本院提出上訴狀 (應附繕本)，上訴於臺灣
高等法院。
                                              書記官    方 秀 貞
中　　　華　　　民　　　國　　九十三　　年　　 十一 　　月　　 三十 　　日
附錄本案論罪科刑法條：
毒品危害防制條例第四條
製造、運輸、販賣第一級毒品者，處死刑或無期徒刑；處無期徒刑者，得
併科新臺幣一千萬元以下罰金。
製造、運輸、販賣第二級毒品者，處無期徒刑或七年以上有期徒刑，得併
科新臺幣七百萬元以下罰金。
製造、運輸、販賣第三級毒品者，處五年以上有期徒刑，得併科新臺幣五
百萬元以下罰金。
製造、運輸、販賣第四級毒品者，處三年以上十年以下有期徒刑，得併科
新臺幣三百萬元以下罰金。
製造、運輸、販賣專供製造或施用毒品之器具者，處一年以上七年以下有
期徒刑，得併科新臺幣一百萬元以下罰金。
前五項之未遂犯罰之。
懲治走私條例第二條
私運管制物品進口、出口逾公告數額者，處七年以下有期徒刑，得併科新
臺幣三百萬元以下罰金。
以犯前項之罪為常業者，處三年以上十年以下有期徒刑，得併科新臺幣五
百萬元以下罰金。
第一項之未遂犯罰之。
第一項所稱管制物品及其數額，由行政院公告之。
